el: Σχέδιο σκελετού γυαλιών: Full frame; Χωρίς σκελετό; Άλλο
sk-SK: Dizajn optického rámu: Celý rám; Bez okrajov; Iné
cs: Design obrouček brýlí: Full frame; Bez okraje; Jiné
zh-TW: 光學框架設計: 全畫幅; 無框; 其他
es: Diseño del marco óptico: Marco completo; Corona sin borde; Otros
ru: Конструкция оправы: Полный кадр; Без рамки; Другое
pt-BR: Formato da armação do óculos: Moldura completa; Sem aro; Outro
de: Brillenrahmendesign: Vollrahmen; Randlos; Sonstiges
ro-RO: Design ramă ochelari: Cadru complet; Fără ramă; Altele
en: Optical frame design: Full frame; Rimless; Other
th: ออกแบบกรอบแว่นสายตา: เต็มกรอบ; ไม่มีขอบ; อื่นๆ
fi: Optisen kehyksen muotoilu: Full frame; Reunaton; Muu
ja: 眼鏡フレームのデザイン: フルフレーム; 縁なし; その他
da: Optisk rammedesign: Fuld ramme; Kantløs; Andet
hu: Szemüvegkeret kialakítása: Teljes képkockás; Perem nélküli; Egyéb
nl: Ontwerp montuur: Full frame; Zonder montuur; Andere
ko: 광학 프레임 디자인: 풀 프레임; 무테; 기타
fr: Design de la monture optique: Cadre complet; Sans monture; Autre
nb: Utforming av brilleramme: Full ramme; Kantløs; Annet
sl-SI: Zasnova okvirja za očala: Pol okvir; Brez okvirja; Drugo
tr: Optik çerçeve tasarımı: Bütün çerçeve; Kenarsız; Diğer
pl: Design oprawek optycznych: Pełna rama; Bez krawędzi; Inne
sv: Design på glasögonbåge: Helbild; Kantlös; Övrigt
zh-CN: 光学镜框设计: 全画幅; 无边; 其他
it: Modello di montatura da vista: Cornice intera; Senza montatura; Altro
vi: Thiết kế khung quang: Toàn khung hình; Không gọng; Khác
hr-HR: Dizajn naočalnog okvira: Puni okvir; Bez okvira; Ostalo
lt-LT: Akinių rėmelio dizainas: Su rėmeliu; Berėmiai; Kita
bg-BG: Дизайн на оптичната рамка: Пълен кадър; Без рамка; Други
pt-PT: Design da armação ótica: Moldura completa; Sem rebordo; Outro